臺灣高等法院民事判決
110年度重上字第356號
上  訴  人  銘倫運通股份有限公司

法定代理人  李坤陽  
訴訟代理人  龍毓梅律師
複  代理人  彭郁雯律師
被上訴人    廖妍羚  
訴訟代理人  李岳洋律師
            侯莘渝律師
上列當事人間請求返還買賣價金事件，上訴人對於中華民國110
年3月2日臺灣臺北地方法院109年度重訴字第953號第一審判決提
起上訴，本院於110年11月16日言詞辯論終結，判決如下：
    主      文
上訴駁回。
第二審訴訟費用由上訴人負擔。
原判決所命給付，於被上訴人以新臺幣伍佰零貳萬壹仟元為上訴
人供擔保，得假執行。但上訴人如以新臺幣壹仟伍佰零陸萬零參
佰參拾陸元預供擔保，得免為假執行。
    事      實
一、被上訴人主張：
　　兩造於民國109年4月1日簽訂委託採購合同（下稱系爭契約
    ），約定由被上訴人向上訴人即附帶被上訴人（下稱上訴人
    ）購買紅外線測溫槍（下稱系爭測溫槍）1萬支，被上訴人
    應於簽訂系爭契約後1日內及上訴人公司通知發貨時，各給
    付系爭契約總價金的50%價款即新臺幣（下同）900萬元予上
    訴人。發貨時間原則為109年4月5日至同年月10日間，而被
    上訴人於簽訂系爭契約當日即匯款900萬元予上訴人，訴外
    人即上訴人公司授權代理人張家豪亦於同年月7日告知被上
    訴人即將發貨，請被上訴人支付貨款，被上訴人即於當日再
    匯款900萬元予上訴人。依兩造之對話紀錄，上訴人至遲應
    於同年月22日將系爭測溫槍1萬支交予被上訴人，惟均未履
    行，被上訴人亦多次催告，並表示上訴人如不於同年月30日
    前履行系爭契約，即解除系爭契約，且系爭契約屬非於一定
    時期為給付不能達其契約之目的，被上訴人亦得不催告而解
    除契約，而上訴人於109年4月30日仍未給付，被上訴人遂依
    民法第256條規定解除系爭契約。又被上訴人亦以臺灣士林
    地方法院（下稱士林地院）109年度司促字第8798號支付命
    令（含附件即民事支付命令聲請狀繕本，下分稱系爭支付命
    令、系爭支付命令聲請狀）之送達，解除系爭契約。再被上
    訴人縱無解除權，兩造亦於109年5月19日上訴人退款250萬
    元予被上訴人時，合意解除系爭契約。從而上訴人雖分別有
    於109年5月19日、同年6月11日還款250萬元、60萬元，依序
    抵充利息、本金後，被上訴人尚得請求1506萬1,459元。爰
    依民法第226條第1項、第254條至256條、第259條第1、2款
    規定請求：上訴人應給付被上訴人1506萬1,459元本息等語
    。
二、上訴人則以：
　　被上訴人於系爭支付命令聲請狀上並未表明行使解除權，亦
    未敘明解約事由，不生解除系爭契約之效力。復兩造亦未合
    意解除系爭契約。縱認系爭契約業已解除，上訴人應負返還
    價金之責，然上訴人對被上訴人共負擔二筆債務，第一筆為
    返還被上訴人900萬元及自109年4月1日起之利息，第二筆為
    返還被上訴人900萬元及自109年4月7日起之利息，而上訴人
    前於109年5月19日、同年6月11日已分別清償被上訴人250萬
    元、60萬元，是依法應先抵充利息較早起算之第一筆債務之
    本金及利息，使利息不再累加，而非抵充第一、二筆債務之
    利息後，方抵充本金。又被上訴人以本件訴訟向媒體爆料不
    實內容，並向法院聲請假扣押，使上訴人之商譽受損，財產
    亦遭查封，除使上訴人公司信譽受有損害，亦致上訴人無法
    順利完成與他人之雞中翅與榴槤交易，而受有1542萬4,788
    元之營業損失。上訴人得依民法第184條第1項前段、第195
    條規定，向被上訴人請求損害賠償，並據此抵銷等語。
三、原審為一部勝訴、一部敗訴之判決，即判命上訴人應給付被
    上訴人1506萬0,336元，及自109年6月11日起至清償日止，
    按年息5%計算之利息；另駁回被上訴人其餘之訴。上訴人不
    服而提起上訴，並上訴聲明：㈠原判決不利於上訴人部分廢
    棄；㈡上開廢棄部分，被上訴人在第一審之訴駁回。就上訴
    人之上訴，被上訴人答辯聲明：上訴駁回（被上訴人就原判
    決命上訴人給付逾1506萬0,336元之敗訴部分，並未提起上
    訴或附帶上訴，此部分業已確定，非為本院審理範圍）。另
    被上訴人雖已提起附帶上訴，而依民事訴訟法第457條規定
    請求：原判決主文第1項所命給付，請准被上訴人為上訴人
    供擔保後，得假執行等語。然查，被上訴人於原審並未聲請
    宣告假執行，而原審就此部分亦未判決，是此部分自無法提
    起附帶上訴，被上訴人就此容有法律上錯認。就此聲請，本
    院認應依民事訴訟法第457條規定另為適用處理（詳下述）
    。
四、兩造不爭執事項（見本院卷第365頁至366頁）：
（一）兩造有於109年4月1日簽訂系爭契約，由被上訴人向上訴
      人購買系爭測溫槍1萬支，並於同日匯款900萬元予上訴人
      。
（二）被上訴人有於109年4月7日另匯款900萬元予上訴人。
（三）上訴人有於109年5月19日匯款250萬元予被上訴人；再於1
      09年6月11日匯款60萬元予被上訴人。
（四）上訴人就系爭測溫槍1萬支或3萬支之給付，均已陷於嗣後
      給付不能。　　
五、得心證之理由：
    上訴人主張兩造有於上揭時間簽立系爭契約，約定由被上訴
    人向上訴人購買系爭測溫槍，而被上訴人已依約陸續給付18
    00萬元，詎上訴人未遵期給付系爭測溫槍，故系爭契約業已
    依法或合意解除，扣除上訴人已分別清償250萬元、60萬元
    ，爰依民法第226條第1項、第254至256條、第259條第1款、
    第2款規定，請求上訴人給付1506萬0,336元等語。惟為上訴
    人所否認，並為前開辯述。茲就本件爭點分述如下：
（一）按「當事人互相表示意思一致者，無論其為明示或默示，
      契約即為成立。」、「當事人對於必要之點，意思一致，
      而對於非必要之點，未經表示意思者，推定其契約為成立
      ，關於該非必要之點，當事人意思不一致時，法院應依其
      事件之性質定之。」，民法第153條第1項、第2項分別定
      有明文。又按「稱買賣者，謂當事人約定一方移轉財產權
      於他方，他方支付價金之契約。」、「當事人就標的物及
      其價金互相同意時，買賣契約即為成立。」，民法第345
      條第1項、第2項亦分有明文。查兩造有於109年4月1日簽
      訂系爭契約，被上訴人向上訴人購買系爭測溫槍1萬支，
      並於同日匯款900萬元予上訴人。嗣被上訴人於109年4月7
      日另有匯款900萬元予上訴人等情，為兩造所不爭（見不
      爭執事項㈠、㈡），並有系爭契約在卷可參【見士林地院10
      9年度司促字第8798號卷（下稱司促卷）第7至8頁）】，
      堪認兩造就系爭測溫槍1萬支已成立買賣契約。至兩造是
      否就系爭測溫槍2萬支另有成立買賣契約乙節。查依上訴
      人自承，系爭測溫槍交易主要係張家豪帶進來的，系爭契
      約亦載張家豪係授權簽約人，就系爭測溫槍之交易，上訴
      人有授權張家豪與被上訴人傳遞收受訊息，張家豪比較像
      係履行輔助人等語（見原審卷第174頁、本院卷第367至36
      8頁），且參系爭契約亦載張家豪為授權簽約人等情（見
      司促卷第8頁），又依被上訴人與上訴人公司法定代理人
      李坤陽（即nick）之LINE對話紀錄：「nick：我昨天了解
      的情況跟進度是這樣，如果在明天還沒有辦法給出交代、
      說明交貨時間，張先生（即張家豪）也不會再等了，會請
      供貨商安排退款了。這些張先生會自己跟你說明了。」等
      語（見司促卷第21頁），可見就系爭測溫槍之買賣，上訴
      人公司係授權張家豪代為處理等情。而觀諸被上訴人與張
      家豪於109年4月2日之LINE對話紀錄：「張家豪：『貨到香
      港了』、『還有2萬支你們要嗎』；被上訴人：『你客人不要
      ？』；張家豪：『要啊』、『但沒付錢』、『所以沒留給他了』
      ；被上訴人：『哈哈哈哈哈』、『你要怎麼安排時間進來』；
      撥打LINE電話予張家豪後取消；張家豪撥打LINE電話予被
      上訴人；被上訴人：『都給我吧，看你要怎麼安排順序進
      來跟收錢』；張家豪：『好的』。」等語（見原審卷第67至6
      8頁），並佐以證人張家豪於原審審理時證稱，系爭契約
      是第一份合約，沒有剩下2萬支的書面，因為我們都彼此
      相信。被上訴人有追加系爭測溫槍2萬支，因為是同一批
      貨，價金就是3萬支美金180萬元，折合台幣大概5400萬元
      ，凱時公司要求一次付定金2700萬元，但被上訴人希望先
      拿到第一批貨再付後面的尾款，所以說先付到1800萬元，
      其餘900萬元，叫上訴人公司出等語（見原審卷第169至17
      0頁），可見兩造就系爭測溫槍2萬支亦有達成買賣之合致
      ，此由被上訴人與張家豪嗣於109年4月17日之LINE對話中
      仍提及：「張家豪：『晚點提單就發過來』、『先處理3萬』
      。被上訴人：『你把這3萬快點處理回來吧。』。」等語（
      見司促卷第19頁），而有催促上訴人給付系爭測溫槍3萬
      支亦足印證；至兩造於對話中雖未明確約明其餘2萬支之
      價額，但因兩造先前已有就系爭測溫槍1萬支成立買賣契
      約，而系爭測溫槍2萬支之內容亦係比照系爭契約而為約
      定，足認兩造就系爭測溫槍2萬支之價金內容亦達默示合
      意，兩造對於該部分買賣的必要之點即標的物及價金均已
      互相同意，兩造就系爭測溫槍2萬支部分，亦有成立買賣
      契約。
（二）承上，兩造既已就系爭測溫槍3萬支均成立買賣契約，且
      被上訴人亦有依此交付價金合計1800萬元等情。然上訴人
      就系爭測溫槍3萬支之給付，均已陷於嗣後給付不能等情
      ，為兩造所不爭（見不爭執事項㈣），而參被上訴人與張
      家豪之LINE對話紀錄：「（109年4月2日）張家豪：『貨到
      香港了、還有2萬支你們要嗎』」、「（109年4月8日）張
      家豪：『Cynthia（即被上訴人）你把收貨的地址電話聯繫
      人傳給我一下，謝謝』、『喔可以可以，他們會提供給我，
      我再發給妳，現在我們的入倉號是DX66，然後他們現在在
      安排了，安排後會把文件發給我』、『今天會先發第一批貨
      回來，然後你趕快把收貨人地址電話發給我一下，謝謝』
      ；被上訴人：『廖世富0000000000台北市○○區○○路000巷00
      號。』、『可以給我提單嗎？』」、「（109年4月15日）張
      家豪：『待會回覆了。』、『很累』、『夾住了』」、「（109
      年4月16日）張家豪：『已經在催了。』」、「（109年4月1
      7日）張家豪：『晚點提單就發過來』、『先處理3萬』；被上
      訴人：『你把這三萬快點處理回來吧。』；張家豪：『其他
      在安排』；被上訴人：『你何時能夠走第一批？』；張家豪
      ：『星期一』；被上訴人：『所以星期一開始到貨？』、『何
      時能開始到貨？』。張家豪：『等我拿到提單吧，就安排發
      貨。』、『星期一就可發貨了』、『希望交到你手上在星期三
      前，我們不是海關所以通關時間無法確定』」『夾住了』」
      、「（109年4月22日）被上訴人：『提單呢？』；張家豪：
      『再等一下，就發過來』」（見司促卷第10頁、第13至15頁
      、第17頁反面至20頁），且上訴人對上開對話錄音內容之
      真正亦不爭執（見本院卷第414頁），可見上訴人身為系
      爭測溫槍之出賣人，其原已表示系爭測溫槍已抵達香港，
      並承諾系爭測溫槍於109年4月20日（星期一）即可發貨，
      嗣後卻無法給付，自屬可歸責於上訴人致給付不能之情事
      。至上訴人雖辯稱系爭測溫槍無法遵期給付，係因上訴人
      之上游廠商無法給付，而上訴人就此有盡相當查證云云；
      惟承前所述，上訴人先前既已表示系爭測溫槍業已抵達香
      港，嗣後方再改稱係因上游廠商無法交貨云云，則其所辯
      是否為真，已屬有疑，且上訴人身為系爭測溫槍之出賣人
      ，本應盡善良管理人之注意義務以確保系爭測溫槍能依約
      履行交付，而上訴人亦自承系爭測溫槍無法如期給付，被
      上訴人並無可歸責事由等語（見本院卷第303、304頁），
      則上訴人如何確實向其上游廠商取得系爭測溫槍，此為其
      從事買賣交易所應承擔之風險，自難單憑推諉給上游廠商
      即可解免自身之給付義務。再上訴人於訂立系爭測溫槍買
      賣契約前，本應就其自身之履行能力進行評估考量，契約
      簽立後亦應確保能確實取得系爭測溫槍以供出售，尚難單
      憑其嗣後所謂有再為查證，即謂其毋庸負責，是其所辯，
      自不足採。從而上訴人就系爭測溫槍之交付，有構成可歸
      責於上訴人之事由，致給付不能之情事。
（三）就系爭測溫槍3萬支之買賣契約有無解除？係於何時、以
      何方式解除乙節。
　 1、按因可歸責於債務人之事由，致給付不能者，債權人得請
      求賠償損害；債權人於有第226條之情形時，得解除其契
      約。民法第226條第1項、第256條分有明文。　
　 2、被上訴人雖主張上訴人於109年4月30日前已陷於給付不能
      ，系爭測溫槍3萬支之買賣契約業已解除云云，固有提出L
      INE對話紀錄為憑（見司促卷第21至29頁、原審卷第67至7
      3頁），然參諸被上訴人與張家豪之LINE對話紀錄：「（1
      09年4月25日：4/30前沒有完成交易，就按照合約來執行
      吧」（見司促卷第26頁）、「被上訴人：我已經說了4/30
      交貨，不然就是退款賠錢」等語（見原審卷第71頁），及
      被上訴人與上訴人公司法定代理人李坤陽之對話紀錄：「
      （109年4月26日）這是銘倫跟我的合約，我等你們到這個
      月底」等語（見原審卷第69頁），可見被上訴人當時仍同
      意上訴人於109年4月30日前，尚可繼續履行交易。至上訴
      人於109年4月30日後雖未依約履行交易，但依被上訴人與
      張家豪之LINE對話紀錄：「被上訴人：『我已經說了4/30
      交貨，不然就是退款賠錢』；張家豪：『我們也告凱時了，
      沒貨給就退款賠錢』；被上訴人：『那你要怎樣跟我處理？
      』；張家豪：『照合約處理。』；被上訴人：『你們打算何時
      處理？』；張家豪：『他們明天最後一天給交代』；被上訴
      人：『那你要我去幹嘛？去解約退款賠錢嗎？』」等語（見
      原審卷第71頁），及被上訴人與上訴人公司法定代理人李
      坤陽的對話紀錄：「（109年4月29日）nick：我昨天了解
      的情況跟進度是這樣，如果在明天還沒有辦法給出交代、
      說明交貨時間，張先生也不會再等了，會請供貨商安排退
      款了，這些張先生會自己跟你說明了。」（見司促卷第21
      頁）、「nick：『我知道，但期間你我們雙方都有在協調
      處理，妳也認同，沒關係。』；被上訴人：『剛張先生打來
      ，問我要不要接受和解條件，這對我來說莫名其妙，因為
      這不是我跟凱時的關係』；nick：『我會對妳負責』；被上
      訴人：『我也不知道你們議定了什麼內容』；nick：『不是
      凱時』；被上訴人：『所以我才說這個是他要跟你談，而不
      是問我要不要接受。』；nick：『我跟你沒什麼和解條件，
      我們會原款退回，這是最大的努力』」等語（見司促卷第2
      2頁），均未見被上訴人於109年4月30日有再為解除買賣
      契約之意思表示。另由上開對話內容可知，兩造間就上訴
      人無法於109年4月30日前給付系爭測溫槍，李坤陽嗣雖提
      及會原款退回等語，然被上訴人就此則回稱：「那這樣你
      要我自己賠給我的客戶就是了？我客戶這裡的賠款，我都
      還在喬，然後你跟我說你這樣是最大努力？」、「我跟客
      戶的協商是要賠款1000萬，你是能賠嗎？」、「你們就只
      是在兩手一攤，也一直騙我有貨。」、「本來以為上個月
      底拿到貨就解決了，結果現在發展成這樣。」等語（見原
      審卷第43至44頁），可見兩造間就上訴人因違約所衍生之
      相關賠償問題仍存爭執，尚待後續磋商解決，並未就系爭
      測溫槍買賣之金錢返還達成合致，自難認兩造間於斯時已
      有合意解除系爭測溫槍之買賣契約，則被上訴人主張系爭
      測溫槍之買賣契約業已於109年4月30日解除云云，尚不足
      採。
　 3、被上訴人復主張其有以系爭支付命令聲請狀之送達解除系
      爭測溫槍之買賣契約云云。然參諸系爭支付命令聲請狀係
      載：「㈡是李坤陽亦於斯時承諾會將1800萬元安排退款、
      原款退回（聲證8）...㈢又自上述李坤陽稱會原款退回及
      廖妍羚亦表示要銘倫公司全額退回價金等語可知，兩人業
      已解除契約，廖妍羚亦於嗣後收受銘倫公司返還之價金，
      惟至今銘倫公司就系爭1800萬元價金僅返還250萬元然剩
      餘1550萬元款項經廖妍羚多次催款，銘倫公司仍不依法返
      還，故兩造契約早業已解除，銘倫公司就剩餘款項1550萬
      元應依法返還廖妍羚。㈣復就利息計算之部分，依民法第2
      59第1、2款...。㈤綜上所述，銘倫公司迄今均未於兩造解
      除契約後全額返還價金，迄今共計1550萬元尚未返還，嗣
      經廖妍羚屢次催討，仍未蒙置理，實有督促其履行之必要
      。」等語（見司促卷第38頁），核其內容雖有多次提及解
      除契約，但均係表示該買賣契約「業已解除」等語，且互
      核系爭支付命令聲請狀所述前開被上訴人與上訴人公司法
      定代理人李坤陽的對話紀錄（即聲證8）：「（109年4月2
      9日）nick：我昨天了解的情況跟進度是這樣，如果在明
      天還沒有辦法給出交代、說明交貨時間，張先生也不會再
      等了，會請供貨商安排退款了，這些張先生會自己跟你說
      明了。」（見司促卷第21頁），亦認被上訴人主觀上應係
      以李坤陽表示要安排退款等語，而認兩造間業已解除買賣
      契約，故由此可知，被上訴人之真意應僅係要以系爭支付
      命令聲請狀之送達，請求其主觀上認契約業已解除後之之
      價金返還，而非要以此解除系爭測溫槍之買賣契約。是被
      上訴人主張其有以系爭支付命令聲請狀之送達，而解除系
      爭測溫槍之買賣契約云云，亦不足採。
　 4、然而，兩造於原審109年10月27日言詞辯論期日，法官有
      當庭詢問被上訴人請求權基礎為何？被上訴人覆以：民法
      第259條第1、2款及給付不能等語（見原審卷第51頁），
      且被上訴人亦有提出民事變更訴之聲明暨準備狀，並經上
      訴人當庭收受，有該書狀在卷可佐（見原審卷第59至64頁
      ），而參該民事變更訴之聲明暨準備狀係載：「㈡...顯見
      被告（即上訴人）已達完全無法履行合同屬給付不能，..
      .又於無法交貨後不願面對、推諉卸責不與原告（即被上
      訴人)聯繫，被告即屬可受歸責，...故原告依民法第255
      條、第256條之規定解除合同，此亦符合法定解除契約之
      情況。」等語（見原審卷第63頁），應認被上訴人已有於
      上揭時間依上開規定，對上訴人為解除系爭測溫槍買賣契
      約之意思表示，並經上訴人收受。從而兩造間就系爭測溫
      槍之買賣契約於斯時即為解除等情。　　
（四）按「契約解除時，當事人雙方回復原狀之義務，除法律另
      有規定或契約另有訂定外，依下列之規定：一、由他方所
      受領之給付物，應返還之。二、受領之給付為金錢者，應
      附加自受領時起之利息償還之。」，民法第259條第1款、
      第2款定有明文，蓋契約經依法解除即溯及於訂約時失其
      效力，當事人自對方所受領之給付，自受領時起即失其法
      律上原因，是受領之給付為金錢者，不論受領人是否因利
      用金錢而受有利益，概應溯自受領時起附加法定利息償還
      之（最高法院96年度台上字第969號判決意旨參照）。查
      被上訴人已於109年4月1日、同年月7日分別給付上訴人公
      司900萬元，而系爭測溫槍之買賣契約業經被上訴人合法
      解除，均如前述，被上訴人自得依民法第259條第1、2款
      規定，請求上訴人公司返還其已受領之買賣價金。次按「
      清償人所提出之給付，應先抵充費用，次充利息，次充原
      本」，民法第323條前段定有明文。本件上訴人公司既已
      於109年5月19日、同年6月11日分別給付被上訴人250萬元
      、60萬元，為兩造所不爭（見不爭執事項㈢），依前開規
      定應先用以抵充上訴人公司應給付原告之利息，再為本金
      ，經抵充結果（說明詳如附表三），上訴人公司尚應給付
      被上訴人1506萬0,336元。至上訴人雖辯稱扣抵應先抵充
      第一筆債務之本金及利息，而非抵充第一、二筆債務之利
      息後，方抵充本金云云；惟查，上訴人就其所辯稱之抵充
      順序，其並未提出任何法律規定作為依據，而抵充之順序
      應依民法第323條前段規定，業經說明如前，則上訴人所
      辯，自不足採。從而，被上訴人請求上訴人公司須返還15
      06萬0,336元，及自109年6月11日起至清償日止，按年息5
      %計算之利息，為有理由，應予准許。
（五）上訴人雖辯稱被上訴人以本件訴訟向媒體爆料不實內容，
      並向法院聲請假扣押，除使上訴人公司信譽受損，亦致上
      訴人無法順利完成與他人之雞中翅與榴槤交易，而受有15
      42萬4,788元之營業損失。上訴人得依民法第184條第1項
      前段、第195條規定請求損害賠償，並據此予以抵銷云云
      。查上訴人就其所辯，固有提出新聞報導、民事假扣押聲
      請狀等為據（見本院卷第91至114頁、第131至138頁）；
      惟被上訴人否認其有向媒體爆料不實內容，或有虛構聲請
      假扣押之原因等語。而查，聲請假扣押，此為民事訴訟法
      所賦予當事人之聲請權利，是被上訴人依法向法院聲請假
      扣押，自無不法之情事。復參上訴人所提出之新聞報導，
      其內容：「標題：【水產大亨挨告1】改賣額溫槍？  前
      職棒球星欠收千萬不出款吃官司。內容：但卻有讀者A小
      姐向本刊指控，張家豪與另一名自稱是新北市蘆洲望族，
      並開設名為銘倫運通公司的男子李坤陽，在今年3、4月間
      『武漢肺炎』（亦稱新冠肺炎，COVID-19）疫情正炙時，宣
      稱可代為訂購額溫槍，最後拿不到貨就算了，張、李2人
      還拖拖拉拉，至今不退回千萬貨款，因而怒對2人提告詐
      欺、背信等罪名。A小姐表示，自己在3月間因客戶需求額
      溫槍，而透過友人引介認識張、李，並進一步於3月31日
      在李位於大同區的銘倫公司與2人見面，當時張向A小姐聲
      稱已有一批知名廠牌的額溫槍在手，若A小姐真的需要可
      以馬上簽約，10天之內便能拿到貨品。A小姐說：『因為媒
      體曾報導過張是年營收2億元的澳洲水產大亨，而李的銘
      倫公司又頗具規模，李還聲稱自己是蘆洲地方仕紳後代，
      常有父母帶小孩去抓周的知名古蹟李氏古宅就是他家祖產
      ，在當地可說是相當有實力的望族，李甚至還直接秀給我
      看他們家族即將在當地興建的住宅工地及3D完成圖，因此
      我對2人的實力及說法都不疑有他，隔天就再度前往李的
      公司簽約。4月1日當天A小姐簽立合同向2人訂購了1萬支
      額溫槍，並直接匯了一半貨款900萬元到合約內指定的帳
      戶，隔日張傳訊向A小姐表示貨品已到香港，甚至還問說『
      還有2萬支你們要嗎？』，看似一切順風順水的一場交易，
      卻成為A小姐惡夢的開端。」、「標題：【水產大亨挨告2
      】延遲交貨理由百百款　連復活節放假都成藉口。接獲張
      告知貨已到達香港後，A小姐於4月7日再度前往其合夥人
      李位於大同區的銘倫公司與2人見面，並由張駕車載她前
      往銀行匯出剩餘的900萬貨款，張隔日還煞有其事地要A小
      姐提供送貨地點的地址、電話等資訊。沒想到，至合約簽
      定的交貨期限4月10日為止，別說是1萬支額溫槍了，A小
      姐連1支都沒看到，面對A小姐的詢問，張先是以香港海關
      商檢卡關為由推託，然後又說貨被大陸有錢人搶走要重新
      下訂，連美國復活節放假聯絡不到廠商，都被他當成理由
      來應付A小姐。A小姐向張李2人表示，若4月30日無法完成
      交貨，就按合約解約退款，請2人將1800萬元貨款退回，
      張李2人雖表示願意全額退還，但卻說A小姐的1800萬元在
      上游廠商那，要等廠商將錢退回來才有辦法還錢，因為張
      李2人對確切交貨日期一再出爾反爾，說要退還款項卻又
      百般拖延，才讓A小姐驚覺自己可能遭到詐騙，因此忍無
      可忍對2人提出詐欺、背信等告訴。A小姐氣憤的說：「1
      個叫水產大亨、1個是地方仕紳，身價不但都上億，也都
      不是第一天做生意，上游廠商欠他們錢關我甚麼事，我合
      約跟你們簽的，有事就是找你們，整個過程根本就是他們
      惡意要訛詐我而已吧！」、「標題：【水產大亨挨告3】
      中職退役後回澳洲球星變黃金海岸水產大亨。雖然只有短
      短3年的職棒生涯，但張家豪在球場上曾締造中職首次由2
      個外野手完成雙殺的罕見紀錄，1998退役那年的球季，更
      從知名投手謝長亨手上擊出中職史上第4萬支安打，讓他
      在聯盟紀錄上留名。退役後他返回澳洲，在鄰居幫忙下開
      始接觸水產事業，出師後便自己開起了蝦場、海產店，前
      後花了8年時間累積財富，之後更前往中國大陸開發市場
      ，不料卻在當地慘賠掉幾百萬美元的積蓄。靠著打棒球的
      抗壓經歷，張家豪再度把重心移回澳洲，專心經營水產事
      業，再度獲得成功，現在只要在澳洲黃金海岸的旅行業或
      是餐飲業界，提起『Jacky』這名字可說是無人不知、無人
      不曉。只是不知為何在澳洲經營水產生意有成的他，此次
      卻會改行轉賣額溫槍，還因此被提告詐欺、背信等罪名，
      面對司法的調查，張家豪恐怕得好好說清楚、講明白才是
      。」、「標題：【水產大亨挨告4】與前中職球員同挨告
      詐欺銘倫公司：民事糾紛。本刊致電銘倫公司後，該公司
      法務回應本刊表示，對於A小姐說李先生向其自稱是蘆洲
      仕紳李家後代一事，完全是子虛烏有，李先生只是一位自
      行開設公司的普通人，並非甚麼望族的後代。而對於與A
      小姐之間的糾紛，該公司法務則回應說，之前已給付過返
      還A小姐2次相關款項，但不願透露實際金額，僅表示整起
      案件已進入司法程序，基於偵查不公開的原則，無法再多
      做說明，強調整個事件只是一起民事糾紛，若A小姐有不
      實指控，也會依法捍衛公司聲譽。至於另一名交易的關鍵
      人張家豪，投訴人A小姐表示之前都是用通訊軟體與其聯
      絡，目前已成失聯狀態，銘倫公司法務亦表示不知張的連
      絡方式，本刊記者想透過臉書私訊詢問，亦無法搜尋到張
      的臉書，因此至截稿前無法取得張的說法。」、「標題：
      【水產大亨挨告5】額溫槍交易惹風波　蘆洲李家古宅澄
      清：無此族裔。蘆洲李家古宅工作人員聞訊後，也致電本
      刊表示，李男並非蘆洲李家後人，希望藉此澄清，以免民
      眾遭到誤導。蘆洲李家古宅工作人員向本刊指出，關於李
      男自稱自己是李家後人一事，經查閱相關資料，並無這位
      族裔，要藉此機會向社會大眾澄清。蘆洲李家表示，目前
      李家古宅是內政部公告的三級古蹟，平常除了作為民眾觀
      光之用，也因舉辦抓周活動相當知名，不想因為民眾間的
      糾紛被捲入。對於A小姐說李先生向其自稱是蘆洲仕紳李
      家後代一事，事實上銘倫公司法務也回應本刊，認為A小
      姐的說法是子虛烏有，強調李先生只是一位自行開設公司
      的普通人，並非甚麼望族的後代。」、「【水產大亨挨告
      6】遭控賣額溫槍不出貨侵吞款項　張家豪喊冤：我也是
      受害者。張家豪表示，自己的本業不是做醫療器材，而是
      做海鮮貿易，當初A女會找上他與李先生，是因為他們認
      識賣口罩、醫材的朋友，剛好供應商打電話來說，他們有
      一批額溫槍到香港，問我們要不要，A女剛好聽到，有興
      趣想購買，且當下就訂購1萬支，後續又陸續訂購2萬支。
      張家豪指出，該醫療供應商已經營幾十年，且本身又具有
      規模，在台北、高雄、美國、中國都有分公司，客戶眾多
      ，信譽良好，才向其訂購，只是不曉得為什麼這次竟出大
      包；他與李男也要求供應商償貨款、違約金，供應商也承
      諾在6月底前，會把所有款項解決，也會退回給A女。張家
      豪說，當初有與A女簽署合約，但因供應商食言變成違約
      ，這點屬於商業上的糾紛，並非故意侵占A女的款項；對
      於A女向本刊指控他未還款一事，張家豪強調這是不實指
      控，目前已經委請律師處理，會開記者會，也可能會提告
      。」、「另有三立新聞網報導：標題：前職棒球星挨告『
      額溫槍詐騙』，女付1800萬收不到貨。其餘內容同上開新
      聞報導」等語（見本院卷第91至114頁），經核上開新聞
      報導內容，均在說明本件兩造間所涉系爭測溫槍買賣之爭
      執，且相關內容亦與本件訴訟所涉事實有為相符，又上開
      新聞報導所引用之照片資料，即係系爭契約、被上訴人匯
      款資料及被上訴人與張家豪間LINE對話紀錄等，且被上訴
      人有對李坤陽提出刑事告訴，亦有刑事告訴補充理由狀在
      卷可參（見本院卷第179至184頁）。再上訴人於收受1800
      萬元後，確具可歸責於己之事由，致給付不能而無法交付
      系爭測溫槍之情事，業經本院認定如前。則被上訴人縱有
      向媒體表示新聞報導所示內容，仍難認被上訴人有故意或
      過失以此侵害上訴人權利之情事。況前開新聞報導除有引
      述被上訴人之說法，亦有向上訴人公司法定代理人李坤陽
      、張家豪進行查證，並將李坤陽、張家豪所為回應均刊載
      其上，是該新聞報導亦未見有不法情事，則上訴人單依上
      開新聞報導，而謂被上訴人應依民法第184條第1項前段、
      第195條規定負侵權行為損害賠償之責，並據此抵銷，認
      屬無據，而予駁回。
（六）上訴人雖另有聲請上開新聞報導之記者到庭作證云云；惟
      查，就前開新聞報導所涉待證事實，業經本院認定說明如
      前，故認並無再傳喚上開證人到庭作證之必要，是上訴人
      前開聲請，應予駁回，附此敘明。　　　　　
五、綜上所述，兩造間就系爭測溫槍之買賣契約業已解除，被上
    訴人依第259條第1、2款規定，請求上訴人給付1506萬0,336
    元，及自109年6月11日起至清償日止，按年息5%計算之法定
    遲延利息，為有理由，應予准許；逾此範圍之請求，為無理
    由，應予駁回。原審就上開部分所為上訴人敗訴之判決，自
    無不合。上訴論旨指摘原判決不當，求予廢棄改判，為無理
    由，應駁回其上訴。
六、按關於財產權之訴訟，第二審法院之判決維持第一審判決者
    ，法院應於其範圍內依聲請宣告假執行，民事訴訟法第457
    條第1項定有明文；又法院得依聲請或依職權，宣告被告預
    供擔保，或將請求標的物提存而免為假執行，同法第392條
    第2項亦有規定，且依同法第463條，上開規定於第二審程序
    準用之。查承前所述，被上訴人雖不得就聲請假執行宣告部
    分提起附帶上訴，然原判決命上訴人應為給付部分，亦經本
    院認屬有據，且被上訴人有依上開規定而為聲請（見本院卷
    第339頁），經認無不合，本院即依聲請及職權分別酌定相
    當之擔保金額准許之。 
七、本件事證已臻明確，兩造其餘之攻擊或防禦方法及所用之證
     據，經本院斟酌後，認為均不足以影響本判決之結果，爰
    不 逐一論列，附此敘明。
八、據上論結，本件上訴人上訴為無理由，被上訴人聲請假執行
    宣告為有理由，爰判決如主文。　　
中華民國110年12月7日
                  民事第十七庭  
                      審判長法  官  黃雯惠
                            法  官  賴秀蘭
                            法  官  華奕超
附表一：（109年4月1日給付900萬元經抵充後被上訴人請求金額
之計算表，單位：新臺幣）
日期 償還日期 還款總額 還款利息 還款本金 剩餘本金 本月利息 總額 109/5/1     9,000,000 37,500 9,037,500 109/5/19     9,000,000 23,750 9,061,250  109/5/19 2,500,000 61,250 2,386,250 6,613,750  6,613,750 109/6/1     6,613,750 10,104 6,623,854 109/6/11     6,613,750 10,104 6,633,959  109/6/11 600,000 20,209 552,291 6,061,459  6,061,459 

附表二：（109年4月7日給付900萬元經抵充後被上訴人請求金額
之計算表，單位：新臺幣）
日期 償還日期 還款總額 還款利息 還款本金 剩餘本金 本月利息 總額 109/5/7     9,000,000 37,500 9,037,500 109/5/19     9,000,000 15,000 9,052,500  109/5/19  52,500  9,000,000  9,000,000 109/6/7     9,000,000 22,500 9,022,500 109/6/11     9,000,000 5,000 9,027,500  109/6/11  27,500  9,000,000  9,000,000 
　　　　　　　　　　　　　　　　　　　　　　　　　　　
附表三：（本院認定抵充後被上訴人得請求之金額計算表，單位
：新臺幣）
日期 被上訴人給付 上訴人給付 被上訴人給付金額之利息  剩餘本金 本月利息（元以下四捨五入） 109/4/1 9,000,000    9,000,000 37,500(計算式：9,000,000×5%÷12＝37,500) 109/4/7 9,000,000    18,000,000 30,000(計算式：9,000,000×5%÷12×24/30＝30,000) 109/5/19  2,500,000   ①至109年5月19日尚未抵充前為18,000,000 ②抵充後為15,613,468 ①45,968（計算式：【9,000,000＋9,000,000】×5%÷12×19/31＝45,968，此為109年5月1日至同年月19日之利息) ②25,183（計算式：15,613,468×5%÷12×12/31＝25,183，此為109年5月20日至同年月31日之利息) 自上訴人受領之日起至109年5月19日之利息為113,468元（計算式：37,500＋30,000＋45,968＝113,468），上訴人於該日給付之2,500,000元依民法第323條規定，先抵充利息113,468元，剩餘2,386,532元（計算式：2,500,000－113,468＝2,386,532），再抵充原本即本金18,000,000元，是剩餘之本金為15,613,468元（計算式：18,000,000－2,386,532＝15,613,468）       109/6/11  600,000   ①至109年56月11日尚未抵充前為15,613,468 ②抵充後為15,060,336 21,685（計算式：15,613,468×5%÷12×10/30＝21,685，此為109年6月1日至同年月10日之利息) 自109年5月20日起至同年6月10日之利息為46,868元（計算式：25,183＋21,685＝46,868），上訴人於該日給付之600,000元依民法第323條規定，先抵充利息46,868元，剩餘553,132元（計算式：600,000－46,868＝553,132），再抵充原本即本金15,613,468元，是剩餘之本金為15,060,336元（計算式：15,613,468－553,132＝15,060,336）       
正本係照原本作成。
被上訴人不得上訴。
上訴人如不服本判決，應於收受送達後20日內向本院提出上訴書
狀，其未表明上訴理由者，應於提出上訴後20日內向本院補提理
由書狀（均須按他造當事人之人數附繕本）上訴時應提出委任律
師或具有律師資格之人之委任狀；委任有律師資格者，另應附具
律師資格證書及釋明委任人與受任人有民事訴訟法第466 條之1
第1項但書或第2項所定關係之釋明文書影本。如委任律師提起上
訴者，應一併繳納上訴審裁判費。
中　　華　　民　　國　　110 　年　　12　　月　　8 　　日

  　　　　　　　　　　　　　書記官  簡素惠